臺灣士林地方法院刑事判決　　　　　　　 96年度易字第230號
公　訴　人　臺灣士林地方法院檢察署檢察官
被　　　告　丙○○
　　　　　　　　　　現於臺灣臺北監獄執行中
上列被告因竊盜案件，經檢察官提起公訴（95年度偵字第10702
號），被告於本院準備程序中就被訴之事實為有罪之陳述，經本
院合議庭裁定改由受命法官獨任依簡式審判程序審理並判決如下
：
    主  文
丙○○竊盜，累犯，處有期徒刑肆月。又竊盜，累犯，處有期徒
刑肆月。又攜帶兇器毀壞安全設備竊盜，累犯，處有期徒刑捌月
。又意圖為自己不法之所有，而侵占遺失物，處罰金新臺幣陸仟
元，如易服勞役以新臺幣壹仟元折算壹日。應執行有期徒刑壹年
貳月，罰金新臺幣陸仟元，罰金如易服勞役以新臺幣壹仟元折算
壹日。
    事  實
一、丙○○前於民國91年間，因違反毒品危害防制條例案件，經
    本院以91年度易字第533 號判處有期徒刑6 月，如易科罰金
    以銀元300 元折算1 日確定，刑期起算日期為92年11月6 日
    ，指揮書執畢日期為93年1 月31日。又於92年間，因犯竊盜
    罪，經臺灣板橋地方法院以92年度簡字第2601號判決有期徒
    刑6 月，如易科罰金以銀元300 元折算1 日確定，接續上開
    案件執行結果，刑期起算日期為93年2 月1 日，於93年7 月
    31日縮刑期滿執行完畢。
二、丙○○有上述犯罪科刑執行紀錄，猶不知悛悔，復基於意圖
    為自己不法之所有之犯意，分別：
  （一）於95年7 月3 日凌晨某時，在臺北縣汐止市○○路16
        號前，見張仁宏所有車號QPI-933 號輕機車（由丁○○
        在使用），竟以自備之機車鑰匙（未扣案）將之竊取得
        手。
  （二）於同年7 月初某日凌晨5 時許，在臺北縣蘆洲市○○○
        道2 號對面路邊停車格，撿拾石塊敲破鄭秀惠所有車號
        1797-FL 號自小客車右前車窗（涉嫌毀損部分未據告訴
        ），竊取車內零錢約1,000 元、戊○○之駕駛執照及鄭
        秀惠之行車執照得手。
  （三）於同年8 月10日凌晨某時，至臺北縣汐止市○○路56號
        甲○○經營之「信德書局」（無人在內），持原放置於
        隔壁豬肉攤上客觀上足對人之生命、身體、安全構成威
        脅、具有危險性之一字型螺絲起子，破壞鐵捲門旁之小
        門侵入屋內，竊取收銀機1 臺（內有現金1 萬多元）得
        手。
  （四）於同年7 月3 日凌晨某時，在臺北縣汐止市汐止火車站
        附近，撿拾乙○○所有遺失之汽車駕駛執照，將之侵占
        入己。
  （五）丙○○於上開（一）、（二）、（三）、（四）犯罪後
        ，在未被有偵查犯罪職權之公務員發覺前，於95年8 月
         22日，向臺北縣政府警察局汐止分局偵查隊警員呂茂
         崙自首犯罪，坦承犯罪而接受裁判，並帶同前往取回
         贓證物，始知上情。
三、案經臺北縣政府警察局汐止分局報告臺灣士林地方法院檢察
    署檢察官偵查起訴。
    理  由
一、上揭犯罪事實，業據被告丙○○於本院審理時坦承不諱，核
    與證人即被害人戊○○、丁○○、甲○○分別在警詢（兩造
    當事人均同意作為證據）及偵查中所證述情節相符，並有臺
    北縣政府警察局汐止分局贓物認領保管單3 份、臺北縣政府
    警察局車輛尋獲電腦輸入單1 紙分別附於臺灣士林地方法院
    檢察署95年度偵字第10702 號偵查卷第11、14、21頁及16頁
    可稽，足徵被告之自白與事實相符，本件事證明確，被告犯
    行堪以認定，應依法論科。
二、
  （一）按刑法第321 條第1 項第3 款之攜帶兇器竊盜罪，其所
        稱「兇器」，其種類並無限制，凡客觀上足對人之生命
        、身體、安全構成威脅，具有危險性之器械均屬之，且
        祇須行竊時攜帶此種具有危險性之兇器為已足，並不以
        攜帶之初有行兇之意圖為必要，最高法院固著有79年臺
        上字第5253號判例可資佐參。而磚塊、石頭乃自然界之
        物質，尚難謂為通常之「器械」，從而持磚塊、石頭砸
        毀他人車窗竊盜部分，尚難論以攜帶兇器竊盜罪，最高
        法院亦著有92年度臺非字第38號判決要旨可供參照。查
        本件被告於事實欄（二）部分，係以路旁隨手拾得之水
        泥石塊，敲壞他人汽車玻璃而為前開竊盜犯行，因石塊
        於路旁撿拾甚易，應非屬兇器。故核被告所為，事實（
        一）、（二）部分，均係犯刑法第320 條第1 項之竊盜
        罪。查被告丙○○於事實欄（三）所持之一字型螺絲起
        子，係具有相當長度、硬度及尖銳程度之器具，客觀上
        顯然足對人之生命、身體、安全構成威脅，具有危險性
        ，自屬刑法第321 條第1 項第3 款之兇器。核被告於事
        實欄（三）所為之竊盜行為，係犯刑法第321 條第1 項
        第2 款、第3 款之攜帶兇器毀壞安全設備竊盜罪。又被
        告於事實欄（四）所為之侵占行為，係犯刑法第337 條
        之侵占遺失物罪。
  （二）核就被告丙○○所犯上揭竊盜罪、竊盜罪、加重竊盜罪
        、侵占遺失物罪，均犯意個別，犯罪之時、地亦非緊接
        ，非接續而為，應予分論併罰。
  （三）被告丙○○於民國91年間，因違反毒品危害防制條例案
        件，經本院以91年度易字第533 號判處有期徒刑6 月，
        如易科罰金以銀元300 元折算1 日確定，刑期起算日期
        為92年11月6 日，指揮書執畢日期為93年1 月31日。又
        於92年間，因犯竊盜罪，經臺灣板橋地方法院以92年度
        簡字第2601號判決有期徒刑6 月，如易科罰金以銀元
        300 元折算1 日確定，接續上開案件執行結果，刑期起
        算日期為93年2 月1 日，於93年7 月31日縮刑期滿執行
        完畢，有卷附臺灣高等法院被告前案紀錄表1 紙可稽，
        其於有期徒刑執行完畢後，5 年內故意再犯有期徒刑以
        上之本件竊盜罪、加重竊盜罪，均為累犯，均依刑法第
        47 條 第1 項之規定加重其刑。丙○○於上開事實欄（
        一）、（二）、（三）、（四）犯罪後，在未被有偵查
        犯罪職權之公務員發覺前，於95年8 月22日，向臺北縣
        政府警察局汐止分局偵查隊警員呂茂崙自首犯罪，坦承
        犯罪而接受裁判，此有96年2 月14日臺灣士林地方法院
        檢察署檢察官補充理由書及公務電話紀錄單各1 紙在本
        院卷足憑，為對於未發覺之罪自首而接受裁判，爰依刑
        法第62條前段之規定，減輕其刑，除侵占遺失物罪外，
        並依刑法第71條第1 項規定先加後減之。
  （四）爰分別審酌被告前有多次犯罪前科紀錄，有臺灣高等法
        院被告前案紀錄表可參，其正值青壯之年，不思以正當
        方式取得財物，竟貪圖私慾，竊盜、侵占他人之財物，
        侵害他人之財產安全，再衡以被告所竊取及侵占所得財
        物之價值，及犯後坦承犯行，態度尚稱良好，並其生活
        狀況、智識程度、犯罪之動機、目的等一切情狀，分別
        量處如主文所示之刑，罰金部分並諭知易服勞役之折算
        標準，並定其應執行之刑。
  （五）事實欄（一）之行竊所用之機車鑰匙並未扣案，亦無積
        極確據證明尚屬存在，爰不宣告沒收。又事實欄（三）
        之行竊所用之一字型螺絲起子係被告於隔壁豬肉攤取得
        ，並非被告所有，爰不予宣告沒收。
三、臺灣台北地方法院檢察署於96年3 月6 日以北檢大收96偵
    2686字第14734 號函送併案審理（96年度偵字第2686號、
    3315號、3674號），併辦意旨略以：被告丙○○意圖為自己
    不法之所有，並基於概括犯意，先於民國95年5 月14日上午
    10 時 許，在臺北縣石碇鄉永定村大溪墘102 號旁停車場，
    持客觀上可為兇器之不明器具（未據扣案）打破王鄭素真所
    有，交由配偶王金德使用之車號2739-DR 號自用小客車車窗
    ，竊取王金德所有放置於車內之高速公路回數票數十張、雷
    達測速器、背包各l 個、現金新臺幣200 元等物得手後逃逸
    。同年月15日凌晨，丙○○再與謝宗諺（另行併案）共同聯
    袂至臺北市○○區○○路176 巷內，由謝宗諺把風，丙○○
    則持客觀上可為兇器之不明器具（未據扣案）敲碎黃勝璋所
    有之車號62-0988 號自用小客車右前方車窗，侵入該車竊取
    黃勝璋所有之皮包l 個（內有黃勝璋身分證、健保卡、行照
    各l 張）、家用及汽車鑰匙各l 串等物得手。謝宗諺與丙○
    ○於竊得前揭物品後，即持竊得之黃勝璋家用鑰匙，依行照
    上之地址，於同日6 時前之夜間，前往黃勝璋位於臺北市○
    ○區○○路170 巷4 號2 樓住處，以鑰匙開啟大門後，共同
    進入黃勝璋住處，竊取黃勝璋所有之JEA 廠牌46吋電漿電視
    l 台及MOTOROLA手機l 隻得手後逃逸，嗣後推由謝宗諺至臺
    北縣永福橋下跳蚤市場將電漿電視出售後朋分花用，手機則
    由謝宗諺留為己用。同年月29日，丙○○再承前之概括犯意
    ，在臺北市○○區○○路73巷l 號前，以同樣手法侵入陳文
    正所有之車號AE-7793 號自用小客車，竊取該車後逃逸，嗣
    後丙○○將該車丟棄在臺北縣汐止市○○街89號。於同年6
    月4日 下午2 時許，丙○○承前之概括犯意，再連續以相同
    方式，在臺北市○○街600 巷100 弄底竊取張銘坤所有之車
    號DI-8105 號自用小客車得手，嗣後丙○○將該車丟棄在臺
    北縣汐止市○○○路226 巷4 號前。因認被告上開犯行與前
    開論罪科刑部分有連續犯之裁判上一罪關係，故移送本院併
    予審理。惟查：按連續數行為而犯同一之罪名，部分之數行
    為，發生在新法施行前者，新法施行後，該部分適用最有利
    於行為人之法律，若其中部分之一行為或數行為，發生在新
    法施行後者，該部分不能論以連續犯 (最高法院95年第8 次
    刑事庭會議決議意旨參照）。本件檢察官移送併辦部分，被
    告之犯行，均係在刑法廢除連續犯規定以前發生者，則其與
    廢除連續犯規定以後始發生之前揭論罪科刑部分即難認係基
    於概括犯意所為，自無連續犯之裁判上一罪關係，尚非本院
    所得併予審究，應退回檢察官另為適法之處理。併此敘明。
據上論斷，應依刑事訴訟法第273 條之1 第1 項、第299 條第1
項前段，刑法第320 條第1 項、第321 條第1 項第2 款、第3 款
、第337 條、第42條第3 項前段、第47條第1 項、第62條前段、
第51條第5 款，刑法施行法第1 條之1 ，判決如主文。
本案經檢察官王以文到庭執行職務。
中　　華　　民　　國　　96　　年　　4 　　月　　13　　日
                  刑事第三庭法  官  賴邦元
以上正本證明與原本無異。
如不服本判決，應於判決送達後10日內，向本院提出上訴狀。
                            書記官  游育慈
中　　華　　民　　國　　96　　年　　4 　　月　　13　　日
附錄本案論罪科刑法條之依據：
中華民國刑法第320條
（普通竊盜罪、竊佔罪）
意圖為自己或第三人不法之所有，而竊取他人之動產者，為竊盜
罪，處 5 年以下有期徒刑、拘役或 5 百元以下罰金。
意圖為自己或第三人不法之利益，而竊佔他人之不動產者，依前
項之規定處斷。
前二項之未遂犯罰之。
中華民國刑法第321條
（加重竊盜罪）
犯竊盜罪而有左列情形之一者，處 6 月以上、 5 年以下有期徒
刑：
一  於夜間侵入住宅或有人居住之建築物、船艦或隱匿其內而犯
    之者。
二  毀越門扇、牆垣或其他安全設備而犯之者。
三  攜帶兇器而犯之者。
四  結夥三人以上而犯之者。
五  乘火災、水災或其他災害之際而犯之者。
六  在車站或埠頭而犯之者。
前項之未遂犯罰之。
中華民國刑法第337條
（侵占遺失物罪）
意圖為自己或第三人不法之所有，而侵占遺失物、漂流物或其他
離本人所持有之物者，處5 百元以下罰金。
